臺灣高等法院刑事判決
109年度上訴字第4603號
上  訴  人  臺灣新北地方檢察署檢察官
上  訴  人  
即  被  告  張怡芳




上列上訴人因被告傷害等案件，不服臺灣新北地方法院109年度
審訴字第1578號，中華民國109年9月17日第一審判決（起訴案號
：臺灣新北地方檢察署109年度偵字第7622號），提起上訴，本
院判決如下：
    主  文
原判決撤銷。
乙○○犯傷害罪，處有期徒刑肆月，如易科罰金，以新臺幣壹仟元
折算壹日；又犯強制罪，處有期徒刑肆月，如易科罰金，以新臺
幣壹仟元折算壹日。應執行有期徒刑柒月，如易科罰金，以新臺
幣壹仟元折算壹日。
    犯罪事實
一、乙○○為址設新北市○○區○○路000巷00號統一超商前進門市（
    下稱前進門市）店長，甲○○為前進門市之副店長。乙○○因核
    對帳目及倉庫整理一事與甲○○發生衝突，而為下列行為：
　㈠基於傷害之犯意，於民國108年8月15日12時許，在上址前進
    門市倉庫內，以計算機丟擲甲○○，再徒手毆打甲○○頭部、臉
    部，並徒手捏掐甲○○之頸部，致甲○○因而受有右眼周挫傷、
    左眼挫傷併結膜下出血、左臉頰與左耳瘀腫挫傷、頸部擦傷
    之傷害。
　㈡基於強制、恐嚇危害安全之犯意，於108年8月16日11時許，
    在上址前進門市倉庫內，先推擠甲○○，致甲○○撞擊倉庫內之
    貨櫃（無證據證明受有傷勢），抓住甲○○衣領，要求甲○○與
    其一同前往社區頂樓15樓，復向甲○○恫稱：「我們一起死、
    要死一起死」、「你不敢跳樓嗎」等語，以此加害生命、身
    體之事恐嚇甲○○，使甲○○心生畏怖，致生危害於安全，並脅
    迫甲○○與其一同搭乘電梯上社區頂樓15樓而行無義務之事。
二、案經甲○○訴由新北市政府警察局蘆洲分局報告臺灣新北地方
    檢察署檢察官偵查起訴。
    理  由
壹、程序部分：
一、按被告以外之人於審判外之言詞或書面陳述，除法律有規定
    者外，不得作為證據，刑事訴訟法第159條第1項固定有明文
    。然被告以外之人於偵查中向檢察官所為之陳述，除顯有不
    可信之情況外，得為證據；被告以外之人於審判外之陳述，
    雖不符同法第159條之1至之4之規定，而經當事人於審判程
    序同意作為證據，法院審酌該言詞陳述或書面陳述作成時之
    情況，認為適當者，亦得為證據；又當事人、代理人或辯護
    人於法院調查證據時，知有第159條第1項不得為證據之情形
    ，而未於言詞辯論終結前聲明異議者，視為有前項之同意，
    同法第159條之1第2項、第159條之5亦分別定有明文。又刑
    事訴訟法第159條之5的立法意旨在於傳聞證據未經當事人之
    反對詰問予以核實，原則上先予排除。惟若當事人已放棄反
    對詰問權，於審判程序中表明同意該等傳聞證據可作為證據
    ；或於言詞辯論終結前未聲明異議，基於尊重當事人對傳聞
    證據之處分權，及證據資料愈豐富，愈有助於真實發見之理
    念，上開傳聞證據亦均得資為證據。經查：
　㈠關於證人廖宜慶、甲○○於警詢中之陳述，被告於本院準備程
    序及審理中不同意作為本案證據（見本院卷第64、178頁）
    ，揆諸上開說明，其等於警詢中之證詞自不得作為證據。至
    關於證人陳偉義、王姿婷於警詢中所為陳述，被告於本院行
    準備程序已表示對上開證據之證據能力不爭執（見本院卷第
    64頁），且經本院於最後審理期日就上開警詢筆錄逐一提示
    並告以要旨，被告就此部分證據之證據能力亦未聲明異議，
    本院審酌證人陳偉義、王姿婷之證詞對認定犯罪事實之存否
    有其必要性，且上開言詞陳述作成時之情況，並無違法取供
    情形或其他程式上之瑕疵，引用其等警詢中之陳述作為證據
    應屬適當認為以之為證據尚屬適當，依刑事訴訟法第159條
    之5之規定，即具證據能力。
　㈡關於證人甲○○於偵查中之陳述，係經檢察官諭知證人有具結
    之義務及偽證之處罰並命朗讀結文具結擔保其證言之真實性
    後，以證人身份，於檢察官面前完整、連續陳述其親身經歷
    ，且查無證據顯示係遭受強暴、脅迫、詐欺、利誘等外力干
    擾情形，或在影響其心理狀況致妨礙其自由陳述等顯不可信
    之情況，而被告復未提出上開證人在偵查中所述有何其他顯
    不可信之情況，引用上開證人於檢察官面前所為陳述作為證
    據應屬適當，依刑事訴訟法第159條之1第2項之規定，亦具
    證據能力。
二、本判決下列認定事實所引用之非供述證據，並無證據證明係
    公務員違背法定程序取得之證據，且與本件待證事實具有自
    然之關聯性，當事人對此部分之證據能力亦均不爭執，自得
    為證據使用。 　　　　
貳、實體部分：
一、認定事實所憑之證據及理由：
　　訊據被告乙○○就事實欄一㈠部分坦承不諱，就事實欄一㈡部分
    ，固不否認有於上開時、地與告訴人甲○○發生爭執並推擠，
    且有拉住甲○○衣領，並講「我們一起死、要死一起死」、「
    你不敢跳樓嗎」等情，惟否認有何強制、恐嚇之犯行，並辯
    稱：我是在倉庫講這些話，並要求甲○○跟我一起上頂樓，但
    出去倉庫到頂樓前，我就已經冷靜下來，只是面子掛不住，
    所以還是跟甲○○到頂樓，甲○○到頂樓就可以自由行動，我沒
    有不讓甲○○走云云。經查：
  ㈠就事實欄一㈠部分：
　　有關事實欄一㈠部分，業據被告乙○○於偵查、原審準備、審
    理及本院審理中均坦承不諱（見偵卷第8至9、110頁、原審
    卷第55、63頁、本院卷第65、143、146、171頁），並有證
    人即告訴人甲○○於偵查及本院審理中證述歷歷（見偵卷第99
    至100頁、本院卷第175頁），且有證人王姿婷於警詢中證述
    明確（見偵卷第30頁），復有衛生福利部臺北醫院診斷證明
    書、新北市聯合醫院診斷證明書及受傷照片8張等資料在卷
    可佐（見偵卷第65至69、77至91頁），此部分之事實，應堪
    認定。
　㈡就事實欄一㈡部分：
　⒈由證人甲○○於偵查中證述：於8月16日被告跟我說為什麼大夜
    班的人倉庫沒有整理好，我就讓他下班，被告本來說要自己
    整理，我說我來就好，被告說不用，被告整理一下後，突然
    很用力推我去撞倉庫內的櫃子，並說我在15日把被告批評得
    很難聽，之後被告就失控，被告一直拉我，當時也有同事在
    場，我怕同事被牽連，我情緒有點低落，被告說要死一起死
    ，我跟被告一起上頂樓，被告拉我到女兒牆旁邊，一開始我
    們都有跨女兒牆，後來被告自己先下來，又我們在拉扯時，
    被告先生打電話到店裡，因為我們店裡可以遠端監看，所以
    被告先生到店裡，然後把我拉下來，並問我發生什麼事情，
    但被告一直叫我跳，被告先生一直阻止，此外，我認為於8
    月16日當天被告一直拉我，還叫我去死，我當時一直說不要
    ，但被告一直拉我，還把我推到地上，我同事一直阻擋，我
    怕同事受牽連，被告拉到我真的沒有辦法，所以才會跟被告
    上去，我自己沒有要上去的意思等語歷歷（見偵查卷第99至
    100頁）；其於本院審理中證述：108年8月16日這一天早上
    上班，我在倉庫整理東西，被告進來說為何沒有檢查好倉庫
    就讓大夜林承翰下班，被告這樣說，我就要去整理，但被告
    過來對我說，不用我整理，她要自己整理，我要接手去整理
    ，被告就推我、撞我，還把我整個身體推去撞貨架，又再把
    我整個人甩到地上，就是整個屁股跌坐到地上很大力，後來
    被告就說想死一起死，叫我一起到15樓，當場還有一個同事
    王姿婷也在場，有阻止被告，後來變成三個人在拉扯，我想
    說這樣會影響我同事，我就脫下自己制服跟被告一起坐電梯
    到15樓，另從倉庫離開到頂樓之前，被告有拉扯我衣領的動
    作，被告當時講走啊，上去15樓，妳不敢跳啊，要死一起死
    之類的話，因為三個人已經拉扯成這樣，當天我已經受不了
    ，同事也阻止不了被告，我不想上去，但我怕不上去會發生
    什麼事，我才上去的，到了樓上後，被告就說跳啊、不敢啊
    ，後來我們就到圍牆上面，在要上圍牆前，被告還有拉我到
    圍牆旁邊，被告自己也有坐上去，還說好高，之後被告先生
    陳偉義也到15樓，陳偉義要我們把事情講清楚並要我們冷靜
    ，是我們自己下圍牆，因頂樓的門被反鎖，無法下樓，我就
    聯絡王姿婷，請王姿婷上來開門，又當時跟被告上去15樓時
    ，我心裡想我到底做錯什麼事情，其實被告動手不是一兩次
    的事情，之前我沒有證據，也不敢跟爸爸講職場的事情，怕
    爸爸傷心，到這次我家人看到我臉上有傷勢，我看無法騙過
    家人，才想把這件事講出來，當下我也有想要跳下去，為何
    事情變成這樣，但我為了我爸爸，我就要忍耐，跟被告上去
    時，我沒有想要自殺，因為我還有爸爸要照顧等語（見本院
    卷第171至176頁）；佐以於108年8月16日現場監視器錄影光
    碟譯文記載：乙○○：「不用不用，我請不起你，你就跟我頂
    嘴就好了，我以後不會叫你們任何人做我只要看到誰我就說
    我做了你們就付我薪水我做阿你這些都可以補為什麼不補？
    （繼續搬箱子）你不幫我動我自己動薪水一千，這是我的薪
    水我來幫你做，我叫不起我也請不動你可不可以！」、甲○○
    ：「我沒有這樣說。」、乙○○：「阿不然怎麼說？」、甲○○
    ：「你每次都把我的話理解成這樣我沒有…」、乙○○：「你
    昨天就這樣講啊，說我錯了對不起可不可以？（手推甲○○）
    」、「你說阿！你說阿」、甲○○：「我做錯了什麼啊」、（
    乙○○持續徒手毆打並將甲○○推去撞貨架及椅子）、王姿婷：
    「店長電話」、乙○○：「誰？叫他不要煩我啦！（持續毆打
    甲○○）要不是你今天的負債我還需要這間店嘛？你苦你壓力
    大我的壓力找誰？我有到處發洩嘛？憑什麼我更苦啊我就說
    嘛沒有你的負債我有需要在這邊嘛？你有辦法一口氣還嘛？
    沒辦法，你今天怎麼對我？你昨天怎麼講我？」、甲○○：「
    我沒有講你什麼啊？」、乙○○：「他昨天有講我什麼嗎？我
    昨天怎麼跟你們講這些你麼怎麼說這些，他今天這樣不過份
    嘛？」、「你自己說不過份嘛？你現在知道結果了你覺得不
    過份嘛？你全還了，我不用在這家店裡，然後呢你有感謝我
    嘛？」、「你昨天講我什麼我都扣你的，你是不是人啊！你
    …」、「（直接拉甲○○去門邊）走啊我們一起死，要死一起
    死阿，我也不想活，走啊我陪你一起出去我陪你」、甲○○：
    「我真的不知道我做錯什麼」、乙○○：「你沒有做錯就是貨
    貸不應該背這麼多，走啊，敢不敢死，我們一起阿，敢不敢
    ，敢不敢，你以為我不敢嘛」、甲○○：「我沒有說你不敢阿
    」、乙○○：「我再問你我做錯什麼」、甲○○：「我沒有說你
    做錯什麼啊？」、乙○○：「對阿那你昨天在賭爛我什麼？我
    心情不好我也要發洩一下，走我們一起死，我真的也很早就
    想死了，我為什麼還要繼續跟你們糾纏不清然後一大堆負債
    要還然後替你們做擔保」、「走啊，你不是也不想活，你也
    活的很累，我們一起死，走我們到頂樓更快，走啊」、王姿
    婷：「（勸阻中）店長好了啦」、乙○○：「不敢嗎？你都敢
    關了不敢跳嗎？你不是偷懶再用最輕鬆的方法嗎？不是嗎？
    我做了那麼多然後是讓你來批評我，讓你來應付我，不是嗎
    ？你硬我也要硬，走啊阿莎力一點」、乙○○：「走我們一起
    去，你也一起去，不敢喔！你不敢喔！不敢是嗎？敢不敢？
    敢是嗎？走開」、王姿婷：「店長不要啦！店長」、（兩方
    在門邊持續拉扯）、甲○○：「你不用陪我去」、乙○○：「（
    激烈拉扯）走啊我們一起去，這樣我死了也甘願，走啊一起
    去啊，你不是很敢嗎？你不是也不想活了嗎？」、甲○○：「
    那你不用陪我啊，不用陪我」、乙○○：「沒關係他們會有人
    養大，你放心（拉出門外）走啊，我們到25樓，你不敢喔，
    誰陪誰」、甲○○：「你不用陪我」、乙○○：「我們一起死走
    啊」、甲○○：「不要走好不好！」、乙○○：「你也會怕喔！
    」、甲○○：「我說你不用陪我」、乙○○：「你也會怕喔！我
    就當你是會怕！走啊」、甲○○：「你不用陪我」、乙○○：「
    我不用陪你，我帶你上去」之情，此有108年8月16日現場監
    視器錄影光碟譯文在卷可稽（見偵卷第39至41頁），堪認被
    告乙○○於108年8月16日在倉庫內以上開言詞恐嚇證人甲○○，
    且拉扯證人甲○○至倉庫門，違反其意願強制證人甲○○去樓頂
    之事實。是被告上開所辯，顯係推諉卸責之詞，不足採信。
　⒉佐以證人王姿婷於警詢中證述：於108年8月16日11時左右，
    乙○○與甲○○爭執拉扯時，乙○○確實有對甲○○罵稱「要死大家
    一起死」、「你不敢跳樓嗎」，一開始雙方有拉扯，直到最
    後是甲○○自行甩開乙○○的手，走出門市倉庫外，他們拉扯上
    樓後，我就一直待在門市倉庫內，我不知道頂樓情形，又因
    乙○○當時已經情緒失控，於拉扯中提到「要死大家一起死」
    、「你不敢跳樓嗎」，所以才會上樓等語（見偵查卷第31至
    32頁）；證人陳偉義於警詢中證述：於108年8月16日當天甲
    ○○被拉扯及恐嚇時，我並未在場，直到甲○○與乙○○拉扯出門
    口至樓頂，我才到現場，我到頂樓時，看到甲○○與乙○○互相
    拉扯及推擠，見到這個情形後，我立即上前勸阻，並將甲○○
    與乙○○分開讓雙方冷靜，又我當時是要到店內購買咖啡並撥
    打電話確認，在電話中我聽到激烈的爭執聲音，我便到現場
    了解情形等語（見偵查卷第21至22頁），則由證人之上開證
    詞，可見被告乙○○確實於上開時、地與告訴人甲○○發生拉扯
    ，而被告乙○○以言詞恐嚇並強制告訴人甲○○上樓，於頂樓時
    ，雙方尚有拉扯及推擠之情事。
　⒊況被告乙○○於警詢中供述：我當時確實有多次推擠甲○○讓她
    去撞貨架的行為，也有說過「要死大家一起死」、「你不敢
    跳樓」這些話，又現場只有我員工王姿婷在場，王姿婷一直
    在旁邊勸說，我老公陳偉義是在我與甲○○到社區頂樓15樓推
    擠及拉扯時，他才到場，另我當時僅有在店內拉甲○○要上社
    區頂樓15樓，但最後出了倉庫門後，甲○○自行與我一同前往
    ，我搭電梯時，情緒有緩和，我先靠近女兒牆看一下，然後
    甲○○一直在我後方根本沒有靠近女兒牆，突然間甲○○自己走
    靠近女兒牆，我當時怕她危險想不開，所以徒手拉住等語（
    見偵卷第9至12頁），其於偵查中供述：於108年8月16日我
    有拉著甲○○的衣領並說「要死一起死」，當時甲○○有說不要
    這樣子，但我還是一直拉著她，又我在倉庫裡有拉著她上頂
    樓，走出倉庫後，甲○○就甩開我的手，說她可以自己走，不
    要拉著她，後來我們有一起上頂樓等語（見偵查卷第110頁
    ），其於本院審理中供述：我有在倉庫拉、推甲○○，但沒有
    打她，又我有要求甲○○跟我一起上15樓頂樓，我在倉庫的時
    候有強迫甲○○跟我一起上去15樓，我們進電梯後一路上都沒
    有講話，在頂樓時，我沒有說這些恐嚇的話之情（見本院卷
    第146至147頁），足見被告乙○○亦坦認確實有推擠拉扯告訴
    人甲○○並以上揭前詞恫嚇、強迫告訴人甲○○上樓之情無訛。
    是其辯稱：走出倉庫後，沒有限制告訴人甲○○自由，其沒有
    恐嚇、強制行為云云，不足為採。
　㈢綜上，本案事證明確，被告乙○○上開犯行，均堪認定，應依
    法論科。　
二、論罪：
　㈠被告行為後，刑法第304條之規定業於108年12月25日修正公
    布，並自同年月27日生效施行，然此次修正係將銀元計算的
    罰金刑調整為新臺幣，日後適用罰金刑不須再換算，並非法
    律變更，尚無有利或不利之情形，自不生新舊法比較之問題
    ，而應依一般法律適用原則，逕行適用裁判時法，合先敘明
    。
　㈡核被告乙○○就事實欄一㈠所為，係犯刑法第277條第1項之傷害
    罪。按刑法第305條之恐嚇罪，係指單純以將來加害生命、
    身體、自由、名譽、財產之事，恐嚇他人致生危害於安全者
    而言。如對於他人之生命、身體等，以現實之強暴脅迫手段
    加以危害要挾，使人行無義務之事或妨害人行使權利，應構
    成刑法第304條之強制罪，而非同法第305條之恐嚇危害安全
    罪（最高法院93年度台上字第3309號判決意旨參照），核其
    就事實欄一㈡部分所為，係犯刑法第304條之強制罪。
　㈢被告所犯上開2罪間，犯意各別，行為互殊，應予分論併罰。
　㈣不另為無罪諭知部分：
　⒈公訴意旨另以：被告乙○○基於傷害之犯意，於108年8月16日1
    1時許，在上址前進門市倉庫內，徒手毆打甲○○臉部，推擠
    甲○○，至甲○○撞擊倉庫內之貨櫃，致甲○○因而受有臉部、頭
    部挫傷之傷害，因認被告乙○○就此部分亦涉犯刑法第277條
    第1項之傷害罪嫌等語。
  ⒉犯罪事實應依證據認定之，無證據不得認定犯罪事實；又不
    能證明被告犯罪者，應諭知無罪之判決，刑事訴訟法第154
    條第2項、第301條第1項分別定有明文。又事實之認定，應
    憑證據，如未能發現相當證據，或證據不足以證明，自不能
    以推測或擬制之方法，為裁判基礎；且認定犯罪事實所憑之
    證據，雖不以直接證據為限，間接證據亦包括在內，然而無
    論直接證據或間接證據，其為訴訟上之證明，須於通常一般
    之人均不致有所懷疑，而得確信其為真實之程度者，始得據
    為有罪之認定，倘其證明尚未達到此一程度，仍有合理之懷
    疑存在而無從使事實審法院得有罪之確信時，即應由法院為
    諭知被告無罪之判決（最高法院40年台上字第86號、76年台
    上字第4986號判例意旨參照）。
　⒊由證人甲○○於本院審理中證述：於108年8月16日當天並沒有
    去驗傷，又當天都是拉扯及推撞，沒有明顯的外傷，卷內的
    受傷照片是108年8月15日被被告打，回家以後家人看到我受
    傷，家人幫我拍的，於108年8月16日主要是跟被告發生拉扯
    ，還有被告推我去撞貨架及旁邊的櫃子，我跌坐在地上，但
    沒有特別注意有無受傷等語歷歷（見本院卷第173至174頁）
    ，則由證人甲○○之證詞，可見於108年8月16日當天僅有發生
    拉扯及推擠，其身上沒有明顯外傷，且亦未驗傷之情，而被
    告乙○○於本院審理中否認當日有另基於傷害犯意毆打告訴人
    甲○○之行為，互核上開言詞，雖被告乙○○與告訴人甲○○有發
    生拉扯及推擠之舉，但當日並無造成告訴人甲○○受傷之結果
    ，尚不構成傷害罪。
　⒋綜上，被告乙○○所為，並不該當於刑法第277條第1項之傷害
    罪，檢察官就此認定，尚有誤會。又依起訴書之記載，檢察
    官認此部分倘成立犯罪，與本院就事實欄一㈡之論罪科刑之
    部分，有想像競合犯之裁判上一罪關係，爰不另為無罪之諭
    知。
三、撤銷改判之理由、科刑： 
  ㈠撤銷改判之理由：
　　原審審理後，以被告乙○○犯行事證明確，予以論罪科刑，固
    非無見。然查：有關事實欄一㈡部分，並無證據證明被告乙○
    ○所為構成傷害之犯行，已如前述，原審認定被告乙○○此部
    分構成傷害罪，難認允當。又按科刑判決旨在實現刑罰權之
    分配正義，故法院對有罪被告之科刑判決，應符合罪刑相當
    之原則，使輕重得宜，罰當其罪，以契合社會之法律感情，
    此所以刑法第57條明定科刑時應審酌一切情狀，尤應注意該
    條所列10款事項以為科刑輕重之標準。查本件被告乙○○與告
    訴人甲○○為工作同事關係，被告乙○○因工作上之不滿，不為
    理性溝通解決問題，反而對告訴人甲○○為傷害、強制及恐嚇
    危害安全等暴力犯行，又被告乙○○身為告訴人甲○○工作地點
    之店長，竟挾其為上司的監督權勢，多次逾越其職務限度而
    對告訴人甲○○為上開等暴力犯行，導致告訴人甲○○受有原審
    所認定之身體傷害，被告乙○○更曾要求告訴人甲○○一同前往
    案發地點之頂樓而恐嚇其跳樓自殺，若非當時被告之夫陳偉
    義及時到場阻止，實有可能發生難以回復之後果，足認被告
    乙○○犯罪手段顯屬嚴重，而告訴人甲○○因此受有上揭傷勢，
    是本案被告乙○○之犯行並非一般之糾紛傷害行為，而屬職場
    上之霸凌行為，情節非輕，被告乙○○迄今未與告訴人甲○○和
    解，難認有賠償之誠意，故檢察官上訴指摘原審量刑過輕一
    節，認有理由，而被告乙○○以原審量刑過重上訴，自無理由
    ，綜上所述，本件檢察官之上訴，為有理由，且原判決既有
    上開可議，依法應將原判決予以撤銷，且就定應執行刑部分
    均應一併撤銷改判之。
　㈡科刑：
    爰以行為人之責任為基礎，審酌被告身為店長，其因工作上
    之不滿，不思理性溝通解決問題，竟挾其為上司的監督權勢
    ，對告訴人為傷害、強制及恐嚇危害安全之行為，致告訴人
    身心均受有損害，被告犯後僅坦承部分犯行之態度，且迄今
    未與告訴人甲○○達成和解，賠償損害，其大專畢業之智識程
    度、經濟小康（見偵卷第7頁）等一切情狀，分別量處如主
    文第2項所示之刑，並諭知易科罰金之折算標準，且定其應
    執行刑及諭知易科罰金之折算標準。
據上論斷，應依刑事訴訟法第369條第1項前段、第364條、第299
條第1項前段，判決如主文（依刑事裁判簡化原則，僅記載程序
條文）。
本案經檢察官楊雅婷提起公訴，檢察官劉新耀提起上訴，檢察官
楊四猛到庭執行職務。
中　　華　　民　　國　　110 　年　　4 　　月　　29　　日
　　　　　　      刑事第七庭  審判長法　官  孫惠琳
　　　　　　　　　　　　　　　　　  法　官  王惟琪
　　　　　　　　　　　　　　　　　  法　官  連雅婷
以上正本證明與原本無異。
犯罪事實一㈠部分，如不服本判決，應於收受送達後20日內向本
院提出上訴書狀，其未敘述上訴之理由者並得於提起上訴後20日
內向本院補提理由書（均須按他造當事人之人數附繕本）「切勿
逕送上級法院」。
犯罪事實一㈡部分，不得上訴。
                                    書記官  潘文賢
中　　華　　民　　國　　110 　年　　4 　　月　　29　　日
附錄本案論罪科刑法條全文：
中華民國刑法第277條
傷害人之身體或健康者，處 5 年以下有期徒刑、拘役或 50 萬
元以下罰金。
犯前項之罪，因而致人於死者，處無期徒刑或 7 年以上有期徒
刑；致重傷者，處 3 年以上 10 年以下有期徒刑。
中華民國刑法第304條
（強制罪）
以強暴、脅迫使人行無義務之事或妨害人行使權利者，處 3 年
以下有期徒刑、拘役或9 千元以下罰金。
前項之未遂犯罰之。